臺灣桃園地方法院刑事判決
111年度審交易字第446號
公  訴  人  臺灣桃園地方檢察署檢察官
被      告  邱福開


上列被告因公共危險案件，經檢察官提起公訴（111年度偵字第2
5022號），被告於本院準備程序中，就被訴事實為有罪之陳述，
經本院告知簡式審判程序意旨，並聽取當事人之意見後，裁定改
依簡式審判程序審理，判決如下：
    主  文
邱福開犯不能安全駕駛動力交通工具罪，處有期徒刑捌月。
    事實及理由
一、本件犯罪事實及證據，除證據部分增列「被告邱福開於本院
    準備程序及審理中之自白」外，其餘均與臺灣桃園地方檢察
    署檢察官起訴書之記載相同，茲引用如附件。
二、論罪科刑
　㈠核被告邱福開所為，係犯刑法第185條之3第1項第1款之不能
    安全駕駛動力交通工具罪。
　㈡被告有如附件起訴書犯罪事實欄所載犯罪科刑，並於民國11
    0年6月14日徒刑執行完畢之紀錄，業經檢察官提出被告之刑
    案資料查註記錄表在案，且為被告所坦承（見本院卷第38頁
    ），可認被告係於前案執行完畢5年內，故意再犯本案有期
    徒刑以上之罪，已合於刑法第47條第1項所規定累犯之要件
    ；檢察官並主張被告所犯均為同質性之犯罪，請本院依累犯
    之規定加重其刑。審酌被告前案所犯公共危險罪之保護法益
    與罪質類型與本案所為相同，足見被告未因前案之執行完畢
    而有所警惕，且被告自96年以來，已有7次（不含本次）酒
    後駕車經法院判刑之紀錄，堪認被告主觀上有犯本罪之特別
    惡性或對刑罰之反應力薄弱等教化上之特殊原因，而有透過
    累犯加重之制度以達特別預防之目的，參照司法院大法官會
    議釋字第775號解釋意旨，依本案犯罪情節，並無應量處法
    定最低刑度之情形，即使依累犯規定加重其法定最低本刑，
    亦不致使行為人所承受之刑罰超過其所應負擔之罪責，是加
    重最低法定本刑規定，與罪刑相當原則尚無不符，爰依刑法
    第47條第1項規定加重其刑。
　㈢爰以行為人之責任為基礎，審酌被告前已有酒後駕車經法院
    判刑之記錄（然前開構成累犯之前案紀錄部分，則不予重覆
    評價），足見被告明知酒精成分對人之意識控制能力具有不
    良影響，飲酒後會導致對週遭事物之辨識及反應能力較平常
    狀況薄弱，因而酒後駕車在道路上行駛，對往來之公眾及駕
    駛人自身皆具有高度危險性，詎其仍心存僥倖駕駛自用小客
    貨車上路，置往來用路者生命、身體及財產安全於危殆，所
    為應予非難。惟念被告坦承犯行，態度尚可，兼衡其於警詢
    及本院審理中自述之犯罪動機、目的、工作、家庭生活狀況
    以及其所駕駛動力交通工具種類以及查獲時吐氣酒精濃度為
    每公升0.67毫克之違反義務程度等一切情況，量處如主文所
    示之刑。
據上論斷，應依刑事訴訟法第273條之1第1項、第299條第1項前
段、第310條之2、第454條第2項，判決如主文。
本案經檢察官陳嘉義提起公訴，檢察官施韋銘到庭執行職務。
中　　華　　民　　國　  111  　年　 　12  　月    1 　日
                  刑事審查庭  法  官  李敬之
以上正本證明與原本無異。　　　　　　　　　
如不服本判決應於收受判決後20日內向本院提出上訴書狀，並應
敘述具體理由。其未敘述上訴理由者，應於上訴期間屆滿後20日
內向本院補提理由書（均須按他造當事人之人數附繕本）「切勿
逕送上級法院」。
                              書記官  陳俐蓉
中　　華　　民　　國　　111 　年　　12　　月　　2 　　日
附錄本案論罪科刑依據之法條：
中華民國刑法第185條之3
駕駛動力交通工具而有下列情形之一者，處3年以下有期徒刑，
得併科30萬元以下罰金：
一、吐氣所含酒精濃度達每公升零點二五毫克或血液中酒精濃度
    達百分之零點零五以上。
二、有前款以外之其他情事足認服用酒類或其他相類之物，致不
    能安全駕駛。
三、服用毒品、麻醉藥品或其他相類之物，致不能安全駕駛。
因而致人於死者，處3年以上10年以下有期徒刑，得併科2百萬元
以下罰金；致重傷者，處1年以上7年以下有期徒刑，得併科1百
萬元以下罰金。
曾犯本條或陸海空軍刑法第54條之罪，經有罪判決確定或經緩起
訴處分確定，於十年內再犯第1項之罪因而致人於死者，處無期
徒刑或5年以上有期徒刑，得併科3百萬元以下罰金；致重傷者，
處3年以上10年以下有期徒刑，得併科2百萬元以下罰金。
附件：
臺灣桃園地方檢察署檢察官起訴書
                                    111年度偵字第25022號
　　被　　　告　邱福開　
上列被告因公共危險案件，業經偵查終結，認應提起公訴，茲將
犯罪事實及證據並所犯法條分敘如下：
　　　　犯罪事實
一、邱福開前因公共危險案件，經臺灣新竹地方法院以109年度
    交易字第316號判決判處有期徒刑8月確定，於民國110年6月
    14日執行完畢出監。詎其猶不知悔改，自111年5月20日上午
    9時許起至同日下午3時許止，在桃園市楊梅區上湖一路某工
    地內飲用保力達酒類及啤酒，明知飲酒後已達不得駕駛動力
    交通工具之程度，仍基於酒後駕駛動力交通工具之犯意，於
    同日下午5時30分許，自該處駕駛車牌號碼00-0000號自用小
    客貨車離去，欲返回桃園市○○區○○街000號住處。嗣於同日
    下午5時41分許，行經桃園市○○區○○○路00號前，為警攔檢盤
    查，並測得其吐氣所含酒精濃度達每公升0.67毫克。
二、案經桃園市政府警察局楊梅分局報告偵辦。
　　　　證據並所犯法條
一、上揭犯罪事實，業據被告邱福開於警詢及偵查中坦承不諱，
    復有當事人酒精測定紀錄表及桃園市政府警察局舉發違反道
    路交通管理事件通知單在卷可稽，被告犯嫌堪以認定。  
二、核被告所為，係犯刑法第185條之3第1項第1款之公共危險罪
    嫌。又被告前有如犯罪事實欄所載之論罪科刑及執行情形，
    有刑案資料查註紀錄表附卷可憑，其於徒刑執行完畢5年內
    ，故意再犯本件有期徒刑以上之罪，為累犯，請參照司法院
    釋字第775號解釋意旨及刑法第47條之規定，審酌依累犯之
    規定加重其刑。
三、依刑事訴訟法第251條第1項提起公訴。
　　此　致
中　　華　　民　　國　 111　　年　  7　  月　     1　 日
                              檢  察  官  陳 嘉 義
本件證明與原本無異　　　　　　　　　　　　　　　　　　　
中　　華　　民　　國　 111　　年　  7　　月　    19　 日
　　　　　　　　　　　　　　　書  記  官　胡 茹 瀞